【裁判字號】    97,交聲,1399
【裁判日期】    971127
【裁判案由】    聲明異議
【裁判全文】
臺灣彰化地方法院交通事件裁定    97年度交聲字第1399號
原處分機關   交通部公路總局臺中區監理所彰化監理站
異  議  人   甲○○
即受處分人
上列異議人即受處分人因違反道路交通管理處罰條例案件，對於
交通部公路總局臺中區監理所彰化監理站97年11月11日彰監4字
第裁64-I00000000號處分不服，聲明異議，本院裁定如下：
    主  文
異議駁回。
    理  由
一、按汽車行駛至交岔路口，其行進、轉彎，應遵守燈光號誌或
    交通指揮人員之指揮，遇有交通指揮人員指揮與燈光號誌並
    用時，以交通指揮人員之指揮為準，道路交通安全規則第
    102條第1項第1款訂有明文。又汽車駕駛人，行經有燈光號
    誌管制之交岔路口闖紅燈者，處新臺幣（下同）1800元以上
    5400元以下罰鍰，並記違規點數3點，道路交通管理處罰條
    例第53條第1項、第63條第1項第3款分別定有明文。
二、異議意旨略以：伊於違規當日因車內嬰孩哭鬧而回頭安撫，
    故未注意交通號誌已轉為紅燈，而越線停車，但前方有交警
    立即開立紅單，爰請求撤銷原處分等語。
三、經查：受處分人甲○○對於上揭時間、地點為警舉發之違規
    事實，並不否認，且有違反道路交通管理事件裁決書1 紙在
    卷可稽。受處分人雖辯稱係因車內嬰孩哭鬧，故未依標線規
    定駕駛云云，惟按道路交通標誌標線號誌設置目的，無非係
    俾以確保交岔路口之交通順暢與行車安全，又駕駛人駕駛車
    輛或行人在道路上，應遵守道路交通標誌、標線、號誌之指
    示、警告、禁制規定，並服從執行交通勤務之警察或依法令
    執行指揮交通及交通稽查任務人員之指揮，道路交通管理處
    罰條例第4條第1項亦定有明文。受處分人既係合法持有駕照
    之人，對於前揭道路交通標誌意涵，及道路交通規則，自應
    知之甚詳，並有加以遵守之義務，故其於該路段駕車，仍須
    依道路交通標誌、標線、號誌之指示行駛，而不能僅因個人
    因素，即貿然違規。又紅燈表示禁止通行，不得超越停止線
    或進入路口，道路交通標誌標線號誌設置規則第206條第第5
    款定有明文。因之，闖越紅燈自應以車輛通過停止線時號誌
    是否為紅燈作為評斷基準，若車輛最終通過停止線時，號誌
    已顯示為紅燈，亦即有「闖紅燈」之違規事實。綜上所述，
    受處分人上開所辯應係事後卸責之詞，不足採信。本件異議
    為無理由，應予駁回。
據上論斷，應依道路交通管理處罰條例第87條、道路交通案件處
理辦法第19條，裁定如主文。
中    華    民    國    97    年    11    月     27    日
                  交通法庭            法  官   紀佳良
以上正本證明與原本無異。
如不服本裁定，應於裁定送達後5日內向本院提出抗告狀（須附
繕本）。
中    華    民    國    97    年    11    月    27    日
                                      書記官   詹國立


司法院資訊處製作；財團法人民間司法改革基金會備份。
